# 求助陈版：股份支付中的回购条款处理

提问人：tao-tian 时间：2017-09-14 17:17:56
陈版，：如果股份支付中约定如果授予对象在约定的 4 年服务期内离职时，由公司按原价回购其股份。相应地股份支付费用是应该在4 年的服务期限内分摊？在收到高管入股款计入股本的时候是否需要就可能的回购确认库存股和其他应付款？

回答人：chenyiwei
1 、此处股份支付费用在 4 年服务期内分摊。 2 、回购义务的确认和计量参照《企业会计准则解释第 7 号》第五条关于限制性股票回购义务的相关规定。

提问人：tao-tian 时间：2017-11-16 09:55:05
陈版，您好，现在ipo阶段对能不能分期分摊股份支付费用有明确规定吗？对于盈利水平不是太高的企业来说一次性确认股份支付费用可能导致当年业绩不满足发行条件，企业是不是可以通过增加服务年限的条款来进行按期分摊？审核中这种方式会不会被认可？目前有没有按期分摊而过会的案例？

回答人：chenyiwei
按年分摊理论上也是可能的，但实际案例很少，关键时对服务期限和业绩条件的约定要合理，应当体现补偿和激励两者的平衡。另外如果按年分摊，则不能作为非经常性损益。